臺灣高等法院刑事裁定　　　　　　　　　94年度毒抗字第49號
抗　告　人
即　被　告　甲○○
上列抗告人因違反毒品危害防制條例案件，不服臺灣士林地方法
院中華民國93年12月21日裁定（93年度毒聲字第523號），提起
抗告，本院裁定如下：
    主  文
抗告駁回。
    理  由
一、原裁定意旨略以：抗告人即被告甲○○於偵查中業就施用第
    一級毒品海洛因之犯行坦承不諱，供稱有於93年10月18或19
    日在台北市○○區○○路100巷5號4樓居所，以香菸沾染海
    洛因點燃施用；且其為警查獲後所採集之尿液檢體（即93年
    10月21日下午6時15分許，檢體編號093398號）經送臺灣尖
    端先進生技醫藥股份有限公司檢驗結呈嗎啡陽性反應，此有
    該公司93年11月4日濫用藥物檢驗報告乙紙在卷可證。又初
    次吸食或施打煙毒及麻醉藥品者，經人體代謝作用於8小時
    之內，即有約百分之八十之量排出，24小時之後，續有約剩
    餘量之百分之九十再排出，72小時之後仍有殘餘微量排出，
    吸食或施打者個人體質不同，其排出時間亦會有所差異，尤
    其成癮者（抗藥性強）其於吸食後120小時內所採之尿液，
    配合具公信力之儀器（如氣相質譜儀），仍可能被檢測出，
    此有憲兵司令部80年3月25日（80）鑑驗字第0999號函可稽
    ，據此認被告於採尿時往前回溯5日內某時確有如其自白之
    施用第一級毒品海洛因犯行無疑，其自白與事實相符，依毒
    品危害防制條例第20條第1項、觀察勒戒處分執行條例第3條
    第1項規定，裁定將被告送勒戒處所觀察、勒戒。
二、抗告意旨略以：被告於警詢及偵查中並未坦承有施用第一級
    毒品海洛因，且施用第一級毒品海洛因乃83年之事，何來十
    年後採尿檢測呈現嗎啡陽性反應之結果？原審法院之裁定顯
    然有悖事實，為此提起抗告云云。
三、經查，被告於偵查中確就施用第一級毒品海洛因之犯行坦承
    不諱，供稱於93年10月18或19日在台北市○○區○○路100
    巷5號4樓居所，以香菸沾染海洛因點燃施用等語（見93年度
    毒偵字第1442號偵卷93年11月30日訊問筆錄第2頁），而其
    為警查獲後所採集之尿液經送臺灣尖端先進生技醫藥股份有
    限公司以精確之ＥＩＡ酵素免疫分析法初步檢驗，ＧＣ／Ｍ
    Ｓ氣相層析質譜儀法複驗，而檢驗結果，亦確有嗎啡陽性反
    應。按氣相層析質譜分析之儀器係作交叉確認，檢驗結果出
    現偽陽性之機率則極低，因而具有公信力。被告空言否認，
    為無理由，其抗告應予駁回。至原裁定主文雖漏未記載「其
    期間不得逾二月」，而與法條文字不符，惟尚不影響裁定意
    旨，應予補充，附此敘明。
四、據上論斷，應依刑事訴訟法第412條，裁定如主文。
中　　華　　民　　國　　94　　年　　3 　　月　　11　　日
　　　　　　　　　刑事第十六庭  審判長法　官  曾德水
            　　　　　　　　　　　　　法  官  杜惠錦
　　　　　　            　　　　　　　法  官  廖紋妤
以上正本證明與原本無異。
不得再抗告。
                                      書記官  王增華
中　　華　　民　　國　　94　　年　　3 　　月　　11　　日
